臺灣高雄地方法院刑事判決
111年度易字第84號
公  訴  人  臺灣高雄地方檢察署檢察官          
被      告  陳俊儀


上列被告因恐嚇案件，經檢察官提起公訴（110年度偵字第21661
號），本院判決如下：
    主  文
丙○○犯恐嚇危害安全罪，處拘役肆拾日，如易科罰金，以新臺幣
壹仟元折算壹日。
    事  實
一、丙○○係乙○○胞弟，二人間具有家庭暴力防治法第3條第4款所
    定之家庭成員關係。丙○○因攤位租賃事宜與乙○○發生爭執，
    竟基於恐嚇之犯意，於民國110年7月6日上午11時許，在高
    雄市○○區○○街00號之乙○○住處騎樓，向乙○○恫稱「你不要躲
    在監視器下，在路上被我遇到就殺死你，出來跟我同歸於盡
    」等加害生命、身體之事，恐嚇乙○○，使乙○○心生畏懼而致
    生危害於安全。
二、案經乙○○訴由臺灣高雄地方檢察署檢察官偵查起訴。
    理  由
一、證據能力之判斷
    被告以外之人於審判外之陳述雖不符前4條之規定，經當事
    人於審判程序同意作為證據，法院審酌該言詞陳述或書面陳
    述作成時之情況，認為適當者，亦得為證據；當事人、代理
    人或辯護人於法院調查證據時，知有前項不得為證據之情形
    ，而未於言詞辯論終結前聲明異議者，視為有前項之同意，
    刑事訴訟法第159條之5定有明文。本判決所引各項傳聞證據
    ，雖係被告以外之人審判外陳述，然當事人於本院審理時對
    於該等證據能力均不爭執，於言詞辯論終結前亦未聲明異議
    ，復審酌該等證據方法作成時並無違法不當或證明力明顯過
    低之瑕疵，依前開規定俱有證據能力。又本院所引之非供述
    證據，與本案均有關聯性，且查無違反法定程序取得之情，
    依刑事訴訟法第158條之4反面解釋，亦均有證據能力。
二、認定事實所憑之證據及理由
    訊據被告丙○○矢口否認有恐嚇之犯行，辯稱：我沒有說這些
    話云云。經查：
　㈠基礎事實部分
　　被告於上開時間，前往高雄市○○區○○街00號（為告訴人乙○○
    之住處，經告訴人將住處騎樓租予被告及其他人擺攤營業）
    ，並因攤位租賃事宜與告訴人發生爭執一節，業據被告於偵
    查中供承明確（他字卷第71頁），並據證人即告訴人乙○○於
    本院審理時，證人即在場之攤位承租人智聖祐、證人即在場
    之告訴人配偶陳李素雲、證人即在場之被告胞姊陳靜芳於偵
    查中證述明確（他字卷第83頁、第95頁至第97頁、易字卷第
    28頁至第30頁），此部分事實首堪認定。
　㈡被告雖以前詞辯解，然證人乙○○於偵查中及本院審理時證稱
    ：案發當時，我到案發地點時，被告還沒到，是我跟被告太
    太講租攤位的事，被告太太對我嗆聲，並叫被告過來，被告
    一到就作勢要打我，他作出要打我的手勢差不多有3至4次，
    最後還嗆我說你不要躲在監視器下，叫我有種就出來，不要
    被他在路上遇見，就要殺死我，跟我同歸於盡，被告說這句
    話會讓我害怕。被告恐嚇的話是用臺語講的等語（他字卷第
    95頁、易字卷第28頁至第31頁）。並據證人陳李素雲於偵查
    中證稱：案發時我站在告訴人旁邊，我有聽到被告說要給告
    訴人死，要對我一家人不利，有說你不要躲在監視器下，在
    路上被我遇到就殺死你，出來跟我同歸於盡等語（他字卷第
    97頁）；證人智聖祐於偵查中證稱：我案發時有在場，被告
    在外面叫告訴人出來，我臺語聽不太懂，我有聽到你不要躲
    在裡面，其他我就聽不太懂了等語（他字卷第95頁至第97頁
    ），觀諸上開證人證述內容尚屬相符。
　㈢參以監視器錄影畫面顯示，被告經其配偶通知到場後，即多
    次以手指著告訴人發言，更數度欲衝向告訴人，經多人攔阻
    始作罷（他字卷第21頁至第29頁），可想見當場劍拔弩張、
    一觸即發之情勢，及被告情緒極為激動、高漲之狀態，則前
    開證人證稱被告於過程中出言上揭恐嚇言詞，與被告現場呈
    現之肢體動作及情緒狀態，均屬相符。再佐以原先欲與告訴
    人承租攤位之人，因當場見聞上情，而傳訊息告知告訴人：
    上次看到你家裡狀況，怕有不必要的困擾，考慮後就不承租
    了等語（他字卷第39頁），則原本有意承租該處之攤商，偶
    然見聞現場情事，立即打消承租念頭，並擔心惹禍上身，亦
    可佐證被告當場措辭、舉止之激烈，足認前開證人證述應非
    子虛，而可採信。被告辯解則屬臨訟卸責之詞，難以採取。
　㈣從而，本案事證明確，被告犯行堪予認定，應依法論科。
三、論罪科刑 
  ㈠所犯罪名
    家庭暴力，指家庭成員間實施身體、精神或經濟上之騷擾、
    控制、脅迫或其他不法侵害之行為；又家庭暴力罪，謂家庭
    成員間故意實施家庭暴力行為而成立其他法律所規定之犯罪
    ，家庭暴力防治法第2條第1款、第2款分別定有明文。本案
    被告係告訴人胞弟，二人間具有家庭暴力防治法第3條第4款
    所定之家庭成員關係。而被告本案行為已屬家庭成員間實施
    精神上不法侵害之行為，且構成刑法上之恐嚇危害安全罪，
    該當家庭暴力防治法第2條第2款之家庭暴力罪，惟因家庭暴
    力防治法對於恐嚇罪並無科處刑罰之規定，故應依刑法規定
    論罪科刑。是核被告所為，係犯刑法第305條之恐嚇危害安
    全罪。
　㈡量刑審酌
　  爰審酌被告於49年生，已有多年社會共同生活之經歷，當知
    在現代法治社會中，對於任何糾紛之解決，應本諸理性、和
    平之手段與態度為之，竟因細故，即以前揭方式，恫嚇告訴
    人；兼衡被告之犯罪動機、手段、情節、素行、犯後態度，
    於本院審理時自述教育程度為高中肄業、目前擺攤維生及所
    陳之家庭經濟生活狀況（易字卷第36頁）等一切情狀，量處
    如主文所示之刑，並審酌被告之年齡、學歷、職業、收入等
    節，諭知如主文所示之易科罰金折算標準。
據上論斷，應依刑事訴訟法第299條第1項前段，判決如主文。
本案經檢察官甲○○提起公訴，檢察官高嘉惠到庭執行職務。 
中　　華　　民　　國　　111 　年　　5 　　月　　26　　日
                  刑事第二庭    法　官  林于心
以上正本證明與原本無異。
如不服本判決應於收受送達後20日內向本院提出上訴書狀，並應
敘述具體理由；如未敘述上訴理由者，應於上訴期間屆滿後20日
內向本院補提理由書（均須按他造當事人之人數附繕本）「切勿
逕送上級法院」。
中　　華　　民　　國　　111 　年　　5 　　月　　26　　日
                                書記官  莊琇晴
附錄本判決論罪科刑法條：
中華民國刑法第305條
以加害生命、身體、自由、名譽、財產之事恐嚇他人，致生危害
於安全者，處二年以下有期徒刑、拘役或九千元以下罰金。　　
〈卷證索引〉
1 臺灣高雄地方檢察署110年度他字第5686號卷 他字卷 2 臺灣高雄地方檢察署110年度偵字第21661號卷 偵字卷 3 本院110年度審易字第1325號卷 審易字卷 4 本院111年度易字第84號卷 易字卷